臺灣高等法院刑事裁定
111年度抗字第1616號
抗  告  人  
即  被  告  楊宗寶



指定辯護人  原審公設辯護人周凱珍
上列抗告人因不服延長羈押案件，不服臺灣新竹地方法院中華民
國111年10月5日所為之裁定（111年度訴字第511號），提起抗告
，本院裁定如下：
    主  文
抗告駁回。
    理  由
一、原裁定意旨略以：抗告人即被告楊宗寶之羈押期間即將屆滿
    ，原審於訊問被告，並經公訴人、被告及其辯護人表示意見
    後，被告坦承犯行，並有卷內證人證詞、監視器翻拍照片、
    診斷證明書、偵查報告及鑑定書等相關證據在卷可證，足見
    被告涉犯加重強盜罪嫌，犯罪嫌疑重大，原審審酌本案雖經
    辯論終結，並定於民國111年11月11日宣判，惟被告涉犯加
    重強盜罪嫌重大，所犯為最輕本刑5年有期徒刑以上之重罪
    ，則於此情形下，被告因可預期刑度非低，衡以一般人趨吉
    避凶、脫免刑責、不甘受罰之基本人性，為規避重刑之執行
    而逃亡之可能性更高度增加，有相當理由足認被告為規避重
    罪刑罰而有逃亡之虞，而仍有刑事訴訟法第101條第1項第1
    款、第3款之羈押原因。又本案雖經原審法院於111年10月05
    日辯論終結，並定於111年11月11日宣判，惟待本案宣判後
    非即確定，仍有上訴之可能，自有保全本案審判進行或刑之
    執行之必要，且核被告亦無刑事訴訟法第114條各款所定事
    由存在，從而原審法院認被告受羈押之原因仍屬存在。是原
    審經權衡國家刑事司法權之有效行使、社會秩序及公共利益
    、被告人身自由之私益及防禦權受限制之程度，認命被告具
    保、責付或限制住居等侵害較小之手段，均不足以確保日後
    上訴審判、執行之順利進行，對被告實施羈押之必要性仍然
    存在，仍有繼續羈押之必要，爰自111年10月08日起，延長
    羈押期間2月等語。
二、抗告意旨略以：被告不服延長羈押及刑事訴訟法第101條第1
    項第1款、第3款之羈押原因。本案於111年10月5日辯論終結
    ，並定於111年11月11日宣判，被告從頭到尾均坦承全部犯
    行，也無逃亡之虞，無羈押之必要，爰請撤銷原裁定，更為
    適當之裁定等語。
三、被告經法官訊問後，認為犯罪嫌疑重大，而有㈠逃亡或有事
    實足認為有逃亡之虞；㈡有事實足認為有湮滅、偽造、變造
    證據或勾串共犯或證人之虞；㈢所犯為死刑、無期徒刑或最
    輕本刑為5年以上有期徒刑之罪，有相當理由認為有逃亡、
    湮滅、偽造、變造證據或勾串共犯或證人之虞之情形之一，
    非予羈押，顯難進行追訴、審判或執行者，得羈押之，刑事
    訴訟法第101條第1項定有明文。法院對被告執行羈押，其本
    質上係為使刑事訴訟程序得以順利進行，或為保全證據，擔
    保刑之執行，而對被告所實施剝奪其人身自由之強制處分，
    故法院僅須依刑事訴訟法第101條第1項規定，審查被告犯罪
    嫌疑是否重大，有無賴此保全偵審或執行之必要。而關於羈
    押之原因及其必要性，法院應就具體個案，依通常生活經驗
    法則、論理法則衡酌是否有非予羈押顯難保全證據或難以遂
    行訴訟程序之情形為判斷，對於被告羈押與否之審查，其目
    的既僅在判斷有無實施羈押強制處分之必要，並非認定被告
    有無犯罪之實體審判程序，關於羈押之要件，即無須經嚴格
    證明，以經釋明得以自由證明為已足，至於被告是否成立犯
    罪，乃本案實體上應予判斷之問題。
四、經查：
　㈠被告因犯刑法第330條第1項加重強盜罪案件，經檢察官提起
    公訴，前經原審訊問被告後，被告坦承起訴書所載全部犯行
    ，並有卷內證人之證述、監視器翻拍照片、診斷證明書、偵
    查報告及鑑定書等各項證據可佐，足認被告涉犯加重強盜罪
    嫌，犯罪嫌疑重大。又被告甫從感化教育處所釋犯後2個月
    即再犯本件強盜犯行，非予羈押顯難進行後續之審判及執行
    ；再被告所犯加重強盜犯行，係最輕本刑有期徒刑5年以上
    之罪，是以羈押被告顯具有羈押之必要性與相當性，有刑事
    訴訟法第101條第1項第1款、第3款之羈押原因，爰自111年1
    0月08日起，延長羈押期間2月，業經本院核閱原審卷宗確認
    無誤。
　㈡被告所涉上開犯罪，係最輕本刑有期徒刑5年以上之罪，重罪
    常伴隨有逃亡、滅證之高度可能，係趨吉避凶、脫免刑責、
    不甘受罰之基本人性，倘一般正常之人，依其合理判斷，可
    認為該犯重罪，嫌疑重大之人具有逃亡或滅證之相當或然率
    存在，即已該當「相當理由」之認定標準，不以達到充分可
    信或確定程度為必要。法院在不違背通常生活經驗之定則或
    論理法則時，依法自有審酌認定之職權。原審法院審酌本案
    涉嫌之犯罪情節及相關事證，斟酌訴訟進行程度及其他一切
    情事，認被告有刑事訴訟法第101條第1項第1款及第3款規定
    之羈押原因存在，且有羈押之必要而裁定延長羈押，本為原
    法院就個別被告具體情形依法裁量職權之行使，經核在目的
    與手段間之衡量，並無違反比例原則，原裁定於法並無不合
    。
五、綜上所述，本件被告有前述羈押事由並有羈押必要，原審以
    前述羈押原因存在，而有羈押之必要，乃裁定延長羈押，經
    核於法並無違誤。被告抗告意旨指摘原裁定不當，所執理由
    均尚不足以推翻原羈押裁定之適法性，本件抗告為無理由，
    應予駁回。
據上論斷，應依刑事訴訟法第412 條，裁定如主文。
中　　華　　民　　國　　111 　年　　10　  月　  21　　日
                  刑事第二庭    審判長法　官  遲中慧
                                      法　官  黎惠萍
                                      法　官  邱筱涵
以上正本證明與原本無異。
不得再抗告。
                                      書記官  莫佳樺
中　　華　　民　　國　　111 　年　　10　　月　　21　　日